臺灣桃園地方法院民事裁定　　　　　　 96年度勞簡抗字第2號
抗　告　人　乙○○
相　對　人　光揮企業有限公司
法定代理人　甲○○
上列抗告人因與光揮企業有限公司間給付薪資事件，對於中華民
國96年6 月26日本院桃園簡易庭所為96年度桃勞簡字第3 號裁定
提起抗告，本院裁定如下：
    主  文
原裁定廢棄。
    理  由
一、原裁定意旨略以：抗告人不服原審簡易程序所為第一審判決
    而提起上訴，未據繳納裁判費，經原審於民國96年5 月17日
    裁定，限令於送達後5 日內補正，此項裁定已於於96年5 月
    25日送達抗告人，有送達證書1 紙附原審卷可稽（見原審卷
    第142 頁），抗告人逾期迄同年6 月26日仍未補正，其上訴
    自非合法，裁定駁回其上訴等語。
二、本件抗告意旨略以：伊提起上訴時，郵寄上訴狀及名間郵局
    匯票、金額新台幣（下同）7,500 元予鈞院民事簡易庭，嗣
    原審核定上訴費用合計8,100 元，並命抗告人於期限內補繳
    裁判費，抗告人遂於期限內補繳600 元，然原審卻以未收受
    所併附在內之上開匯票而駁回抗告人之上訴云云，為此提起
    抗告等語。
三、按提起民事第二審上訴，應依民事訴訟法第77條之13規定繳
    納裁判費，為必須具備之程式；上訴不合程式或有其他不合
    法之情形而可以補正者，原第一審法院應定期間命其補正；
    如不於期間內補正，原第一審法院應以裁定駁回之，民事訴
    訟法第442條第2項定有明文。上開規定於對簡易程序之第一
    審裁判提起上訴準用之，民事訴訟法第436條之1第3項亦有
    明定。經查，抗告人主張於96年5 月15日提起上訴時，已檢
    附面額7,500 元之名間郵局匯票1 張，此業據本院依職權調
    閱本院96年度桃勞簡字第3 號民事卷宗，於抗告人郵寄上開
    上訴狀之信封（原審卷第130 頁）內尋獲上開匯票。是抗告
    人稱其於上訴時已繳納裁判費7,500 元一節，尚屬可採。又
    原審於96年5 月17日以裁定核定上訴費為8,1 00元並命抗告
    人補繳裁判費，抗告人已於96年5 月29日補繳600 元，有本
    院96年5 月29日統一收據1 紙可稽。是抗告人已於期限內繳
    納第二審裁判費，揆諸前揭說明，其上訴不合程式部分業已
    補正。原審法院認為抗告人逾期仍未繳納上訴裁判費而於96
    年6 月26日裁定駁回其上訴，自有未洽，抗告意旨執此指摘
    原裁定不當，求予廢棄，為有理由，爰裁定如主文。
四、依民事訴訟法第436 條之1 第3 項、第492 條，裁定如主文
    。
中　　華　　民　　國　　96　　年　　12　　月　　31　　日
                  民事第二庭審判長法　官　劉克聖
                                  法　官　蔡寶樺
                                  法　官　潘進順
正本係照原本作成。
不得抗告。
中　　華　　民　　國　　96　　年　　12　　月　　31　　日
                                  書記官　黃進傑
